# 请教陈版，关于逆流交易连续多年抵消分录的处理

提问人：Dreamay111 时间：2018-03-09 19:07:28
请教陈版，关于逆流交易连续多年抵消分录的处理。 例：A公司占有B公司20%股权，采用权益法核算长期股权投资， 2015 年B公司向A公司出售存货 100 万，售价 200 万，A公司作为存货列示， 2015 年出售该存货20%， 2016 年出售存货30%万，同时又新购入存货，成本 50 万，售价 100 万， 2017 年将剩余的存货全部售出，三年中B公司的净利润均为 1000 万。请问三年中母公司个别报表与合并报表该如何处理？
2015 年： 个别报表—— 借：长期股权投资 200 贷：投资收益 200 借：投资收益 80*20%=16贷：长期股权投资 16 合并报表—— 借：长期股权投资 16 贷：存货 16
2016 年： 个别报表—— 借：长期股权投资 200 贷：投资收益 200 借：投资收益 50 20%=10贷：长期股权投资 10 借：长期股权投资 30 20%=6 贷：投资收益 6 合并报表—— 借：
长期股权投资 16-6+10=20 贷：存货 20 借：投资收益 6 贷：营业成本 6 2017年：
个别报表—— 借：长期股权投资 200 贷：投资收益 200 借：长期股权投资 20 贷：
投资收益 20 合并报表—— 借：投资收益 20 贷：营业成本 20
请问这样的处理正确吗？

回答人：chenyiwei
1 、 2015 年合并报表层面为何没有就出售的20%存货调整成本？合并报表层面调整分录应为：借：长期股权投资 16 ，借：投资收益4 ，贷：存货 16 ，贷：主营业务成本 4 2、 2016 年度：基本合理。 3 、 2017 年度分录比照上述相应调整。

提问人：Dreamay111 时间：2018-03-12 10:22:47
谢谢陈版，还想问下如果是A公司的子公司C公司与B发生这种交易呢？是不是要把调整投资收益的分录放在合并层面，其他的不变？
那么接下来一年的合并抵消分录是不是要做一笔，例如 2017 年，借：未分配利润-期初 10 贷：长期股权投资 10 ； 借：长期股权投资 6 贷：未分配利润-期初 6

回答人：chenyiwei
可以这样理解；如果是A公司的子公司C公司与B发生这种交易，则A单体层面权益法核算时不调整此类未实现损益，到合并层面再调整。